臺灣臺中地方法院小額民事判決
                                    111年度豐小字第444號
原      告  固德資產管理顧問股份有限公司

法定代理人  王鈺喬  
訴訟代理人  理勤孝  
被      告  曹高瑞  
上列當事人間請求給付電信費事件，本院於民國111年6月7日言
詞辯論終結，判決如下：
    主      文
原告之訴駁回。
訴訟費用新臺幣1,000元由原告負擔。
    事實及理由
甲、程序部分：本件原告之法定代理人原為王吳貴妹，嗣於訴訟
    進行中變更為王鈺喬，經王鈺喬聲明承受訴訟，於法並無不
    合，應予准許。 
乙、實體部分：
壹、原告起訴主張：被告於民國102年6月11日向訴外人遠傳電信
    股份有限公司（下稱遠傳電信）租用行動電話門號00000000
    00號，計至105年8月22日止，尚積欠新臺幣（下同）14,762
    元（計算式：電信服務費3,776元＋專案補貼款4,986元＋小額
    代收費用6,000元＝14,762元）；另租用行動電話門號000000
    0000號，計至105年7月31日止，尚積欠34,193元（計算式：
    電信服務費9,776元＋專案補貼款24,427元＝34,193元），經
    遠傳電信將上開債權分別於107年12月3日、108年12月27日
    讓與原告。爰依電信服務契約及債權讓與之法律關係，提起
    本件訴訟。並聲明：㈠被告應給付原告14,762元，及自107年
    12月4日起至清償日止，按週年利率5 ％計算之利息。㈡被告
    應給付原告34,193元，及自108年12月28日起至清償日止，
    按週年利率5 ％計算之利息。
貳、被告答辯則以：依民法第127條第8款規定，電信費用追溯時
    效為2年，是原告本件請求已因時效完成而消滅，被告為時
    效抗辯，拒絕給付。另一般電信小額費用設定額度最多2,00
    0元，原告主張被告積欠小額費用達6,000元，亦不合理。並
    聲明：原告之訴駁回。
參、本院之判斷：
一、原告主張之上開事實，業據提出與所述相符之債權讓與證明
    書、債權讓與通知書、回證、行動電話服務申請書暨服務契
    約、電信費繳款通知單、電信費帳單、小額代收服務帳單、
    繳款通知單等件為證（見本院司促卷第7頁至第37頁、本院
    豐小卷第57頁至第101頁），而被告亦不否認確有申辦前開
    行動電話門號並使用小額代收服務，後因經濟因素未能繼續
    繳納費用等語（見本院豐小卷第108頁），堪認原告上開主
    張為真實。被告辯稱小額費用應未達6,000元乙節，尚非可
    採。
二、按消滅時效，自請求權可行使時起算；時效完成後，債務人
    得拒絕給付；權利因時效消滅者，其效力及於從權利，民法
    第128條前段、第144條1項、第146條分別定有明文。又債務
    人於受通知時，所得對抗讓與人之事由，皆得以之對抗受讓
    人，同法第299條第1項亦有明文。經查：
  ㈠電信費用部分：按商人、製造人、手工業人所供給之商品及
    產物之代價請求權，因2年間不行使而消滅，民法第127條第
    8款定有明文。查電信公司經營電信業務，提供有線、無線
    之電信網路發送、傳輸或接收符號、信號、文字、影像、聲
    音或其他性質之訊息而向使用者收取對價，而現今社會無線
    通信業務益加蓬勃發展，使用至為頻繁，此類債權應有從速
    促其確定之必要性，應認電信服務為電信業者提供之商品，
    而電信費用則為其提供商品之代價。是電信公司對用戶之電
    信費用請求權，應有前開條款2年短期時效之適用，此亦為
    原告所不爭執。
  ㈡專案補貼款部分：
    ⒈觀諸遠傳電信與被告所簽訂服務申請書，其上「促銷方案
      內容」分別約定：「……2.本專案啟用後24個月內不得退租
      （含一退一租，轉至2G或預付卡、因違約或違反法令致遭
      停機者），……實際應繳之專案補貼款以本專案合約未到期
      之"日"為單位，按合約總日數比例計算，合約未到期之日
      數自解約當日起算，計算公式：專案補貼款×（合約未到
      期日數/合約總日數）＝實際應繳專案補貼款（四捨五入計
      算至整數）。……」（見本院司促卷第21頁）、「1.本專案
      啟用後36個月內不得退租（含一退一租，轉至2G/3G或預
      付卡、因違約或違反法令致遭停機者），……實際應繳之專
      案補貼款以本專案合約未到期之"日"為單位，按合約總日
      數比例計算，合約未到期之日數自解約當日起算，計算公
      式：電信費用補貼款以實際已享上網月租折扣金額（數據
      0元優惠）×（合約未到期日數/合約總日數）及專案補貼
      款×（合約未到期日數/合約總日數）＝實際應繳專案補貼
      款（四捨五入計算至整數）。……」等文字（見本院司促卷
      第27頁）。
    ⒉依據前述條款文義可知，被告向遠傳電信申辦行動電話門
      號使用，係以須持續使用門號一定期間（即綁約）之承諾
      ，取得月租費之減免優惠或專案手機之所有權，而前述條
      款就倘上訴人使用門號未滿2 年或3年而停（退）租時應
      繳納之款項，均係以「補貼款」名之，顯見該等款項係作
      為補貼被告未綁約原應支出之月租費與其因綁約而得以取
      得月租費減免之差額之用。換言之，此等補貼款係在原綁
      約目的已不達之情形下，被告應補行給付予電信業者之月
      租費，自應與月租費等同視之，而仍屬該等電信公司提供
      商品之代價，應有民法第127 條第8 款短期時效之適用。
      原告主張專案補貼款係被告提前終止契約時預定之損害賠
      償，性質上為違約金，應適用民法第125條規定之15年時
      效等語，尚非可採。
　㈢小額代收費用部分：查小額代收費用係消費者使用門號向電
    信公司合作商家購買之遊戲點數或小額商品，商家透過該門
    號及授權交易商品予消費者，並轉向電信公司請領款項，消
    費者依電信帳單通知繳款，無需向商家繳付任何款項，故小
    額代收代付服務費用顯為電信公司以行動通訊網路系統提供
    消費者與店家間商品交易之服務平台，亦屬民法第127條第8
    款所稱之「商品」服務，而應適用2 年短期時效。原告主張
    被告係與遠傳電信公司間成立消費借貸關係，請求權時效為
    15年乙節，亦非可採。
　㈣查門號0000000000號部分計費期間至105年8月22日止，門號0
    000000000號部分計費期間則至105年7月31日止，有原告提
    出之電信費帳單可佐（見本院豐小卷第65頁、第95頁至第99
    頁），是遠傳電信於斯時已得行使上開所有應繳費用之請求
    權。嗣遠傳電信將前開債權讓與原告，其後原告於110年12
    月27日始具狀聲請對被告核發支付命令（見本院司促卷第3
    頁上方本院收文戳章），自顯已逾2年時效期間，且原告復
    未舉證證明有其他中斷時效或時效應重行起算之事由，足認
    原告對被告就本件電信費用、專案補貼款及小額代收費用之
    請求權，均已罹於時效而消滅，被告自得拒絕給付。又前開
    主權利既已時效完成，該時效完成之效力亦及於原告請求利
    息之從權利，併予敘明。
肆、綜上所述，原告依電信服務契約及債權讓與之法律關係，請
    求被告給付14,762元，及自107年12月4日起至清償日止，按
    週年利率5 ％計算之利息，暨請求被告給付34,193元，及自1
    08年12月28日起至清償日止，按週年利率5 ％計算之利息，
    均無理由，應予駁回。　　
伍、本件事證已臻明確，兩造其餘攻擊防禦方法及所舉證據，經
    審酌結果，與本件判決結論均無影響，爰不一一論述，附此
    敘明。
陸、訴訟費用負擔之依據：依民事訴訟法第78條、第436條之19
    第1項之規定，確定本件訴訟費用額為1,000元，由原告負擔
    。
中　　華　　民　　國　　111 　年　　6 　　月　　23　　日
                      臺灣臺中地方法院豐原簡易庭
                                  法　官　段奇琬
上為正本係照原本作成。　　　　　　　　　　　　　　　　　
如不服本判決，應於送達後20日內，以判決違背法令為理由，向
本院提出上訴狀並表明上訴理由（上訴理由應表明一、原判決所
違背之法令及其具體內容；二、依訴訟資料可認為原判決有違背
法令之具體事實），如於本判決宣示後送達前提起上訴者，應於
判決送達後20日內補提上訴理由書（須附繕本）。如委任律師提
起上訴者，應一併繳納上訴審裁判費。
中　　華　　民　　國　　111 　年　　6 　　月　　23　　日
                                  書記官  王政偉